臺灣彰化地方法院刑事判決　　　　　　　 94年度訴字第477號
公　訴　人　臺灣彰化地方法院檢察署檢察官
被　　　告　甲○○　男　35歲.
　　　　　　　　　　身分證統一.
　　　　　　　　　　住彰化縣埔.
上列被告因違反毒品危害防制條例案件，經檢察官提起公訴（94
年度毒偵字第364號），及移送併辦（94年度偵字第1067、1481
、2056、2019、2055號），被告於本院準備程序中就被訴事實為
有罪之陳述，經本院裁定依簡式審判程序審理，判決如下：
    主  文
甲○○連續施用第一級毒品，處有期徒刑壹年。
扣案之第一級毒品海洛因貳包（合計淨重零點柒貳公克）沒收銷
燬之、注射針筒貳支及塑膠鏟管壹支均沒收。
    事  實
一、甲○○前於92年間，因施用毒品案件，經臺灣桃園地方法院
    以92年度毒聲字第333號裁定送觀察、勒戒後，認有繼續施
    用毒品之傾向，再令入戒治處所施以強制戒治，嗣經同院裁
    定停止戒治，所餘戒治期間付保護管束，於92年10月28日出
    所，並於93年4月26日保護管束期滿未經撤銷而視為執行完
    畢釋放，並由臺灣桃園地方法院檢察署檢察官以93年度戒毒
    偵字第138號為不起訴處分確定。惟甲○○仍不思戒除毒癮
    ，復自93年7月18日起，至同年8月20日18時許止，及於93年
    8月20日16時許，分別因施用第1、2級毒品，經檢察官提起
    公訴後，由本院於93年12月30日，以93年度訴字第1513號判
    處有期徒刑7月、2月，應執行有期徒刑8月，94年1月24日未
    經上訴而告確定（現入監執行中）。詎甲○○仍不思悔改，
    未能戒除毒癮，於前揭強制戒治處分執行完畢釋放後5年內
    ，基於施用第1級毒品海洛因之概括犯意，自前揭本院93年
    度訴字第1513號判決宣示後之94年1月10日起至同年3月27日
    9時許止，在其位於彰化縣埔鹽鄉○○村○○路13之10號住
    處及同鄉埔湳村友人住處，以將海洛因摻水後再以針筒注射
    之方式，連續施用第1級毒品海洛因多次，1天施用2次。嗣
    於94年1月12日10時許，為警搜索其上開住處當場查獲，並
    扣得其所有之第1級毒品海洛因1包（淨重0.71公克）及供施
    用海洛因之注射針筒2支、塑膠鏟管1支；同年2月9日21時45
    分許，警方持檢察官核發之強制採驗尿液許可書，採集甲○
    ○之尿液送驗，結果呈嗎啡陽性反應；又於同年2月20日11
    時20分許，警方再搜索其上開住處，當場扣得其所有之第1
    級毒品海洛因1包（淨重0.01公克），並採其尿液送驗，結
    果呈嗎啡陽性反應；同年2月20日13時48分許及同年3月23日
    10時25分許，其因係列管毒品人口，經其同意後為警採集尿
    液送驗，結果均呈嗎啡陽性反應；同年3月27日10時許，在
    彰化縣埔鹽鄉○○村○○路段，因其手腕有針孔痕跡，為警
    盤查後，經其同意採尿送驗，結果呈嗎啡陽性反應。
二、案經彰化縣警察局彰化分局報請臺灣彰化地方法院檢察署檢
    察官偵查起訴及移送併辦。
    理  由
一、上開事實，業據被告甲○○於本院審理時坦承不諱，且被告
    於94年1月12日、同年2月9日、同年2月20日11時20分、同年
    2月20日13時48分、同年3月23日及同年3月27日各次採集之
    尿液，經送彰化縣衛生局、詮昕科技股份有限公司檢驗結果
    ，均呈嗎啡陽性反應，此有彰化縣警察局彰化分局、溪湖分
    局委託檢驗尿液代號與真實姓名對照認證單6紙、臺灣彰化
    地方法院檢察署強制採驗尿液許可書1紙、及彰化縣衛生局
    出具之煙毒尿液檢驗成績書5紙、詮昕科技股份有限公司出
    具之濫用藥物檢驗報告1紙暨現場照片等附卷可稽，此外，
    並有被告所有第1級毒品海洛因2包及供施用海洛因之注射針
    筒2支、塑膠鏟管1支等扣案可佐，而上開毒品，經送法務部
    調查局鑑定結果，確屬毒品海洛因無訛（淨重各為0.71、
    0.01公克），亦有法務部調查局鑑定通知書2紙在卷可參，
    被告自白核與事實相符。又被告前於92年間，因施用毒品案
    件，經臺灣桃園地方法院以92年度毒聲字第333號裁定送觀
    察、勒戒後，認有繼續施用毒品之傾向，再令入戒治處所施
    以強制戒治，嗣經同院裁定停止戒治，所餘戒治期間付保護
    管束，於92年10月28日出所，並於93年4月26日保護管束期
    滿未經撤銷而視為執行完畢釋放，並由臺灣桃園地方法院檢
    察署檢察官以93年度戒毒偵字第138號為不起訴處分確定等
    情，有臺灣彰化地方法院檢察署刑案資料查註紀錄表及臺灣
    高等法院被告前案紀錄表等附卷可據，被告於上述強制戒治
    處分執行完畢釋放後5年內再施用第1級毒品，其事證明確。
    又參照最高法院32年上字第257號號判例意旨：「按刑事訴
    訟法第294條第1款規定（現行刑事訴訟法第302條第1款），
    案件曾經判決確定者，應為免訴之判決，係以同一案件，已
    經法院為實體上之確定判決，該被告應否受刑事制裁，即因
    前次判決而確定，不能更為其他有罪或無罪之實體上裁判。
    此項原則，關於實質上一罪或裁判上一罪（如刑法第55條及
    第56條之犯罪），其一部事實已經判決確定者，對於構成一
    罪之其他部分，固亦均應適用，但此種情形，係因審判不可
    分之關係，在審理事實之法院，對於全部犯罪事實，按照刑
    事訴訟法第246條規定本應予以審判，故其確定判決之既判
    力，亦自應及於全部之犯罪事實，若在最後審理事實法院宣
    示判決後，始行發生之事實，既非該法院所得審判，即為該
    案判決之既判力所不能及，檢察官或自訴人如就此部發生之
    事實依法起訴，既不在曾經確定判決之範圍以內，即係另一
    犯罪問題，受訴法院仍應分別為有罪或無罪之實體上裁判，
    縱令檢察官或自訴人，係就前案事實與其後新發生之事實，
    誤認為實質上一罪或裁判上一罪，一併起訴，受訴法院除應
    將前確定判決既判力所及部分諭知免訴外，關於其後新發生
    之事實，並不在刑事訴訟法第294條第1款所載情形之列，非
    可一併免訴。」，本件被告係於前案即本院93年度訴字第
    1513號93年12月30日判決宣示後之94年1月10日始再施用，
    即非前開刑事判決所得審判，即為該案確定判決之既判力所
    不能及，檢察官再行起訴，核無違誤。從而，被告右揭犯行
    ，洵堪認定，自應依法論科。
二、核被告所為，係犯毒品危害防制條例第10條第1項之施用第
    1級毒品罪。被告於施用前後持有第1級毒品海洛因之低度行
    為，應為施用之高度行為所吸收，不另論罪。被告先後多次
    施用犯行，時間緊接，顯係基於概括之犯意，觸犯構成要件
    相同之罪名，應依連續犯論以一罪，並加重其刑。又被告自
    94年1月12日10時許該次施用後至同年3月27日9時許止期間
    多次施用海洛因之犯行（含94年度偵字第1067、1481、2056
    、2019、2055號移送併辦部分），雖未經起訴，然因與已起
    訴且認有有罪部分具連續犯之裁判上一罪關係，為起訴效力
    所及，基於審判不可分，本院自應併予審理，附此敘明。爰
    審酌被告之品行、犯罪之動機、目的、施用毒品係自戕身心
    ，且曾因施用毒品而送強制戒治處分，猶不知悔改，未能戒
    除毒癮，竟又再度施用第1級毒品，顯乏禁絕毒害之決心暨
    其犯後尚知坦承犯行等一切情狀，量處如主文所示之刑，以
    示懲儆。扣案之第1級毒品海洛因2包（合計淨重0.72公克）
    ，為屬毒品，應依毒品危害防制條例第18條第1項前段沒收
    銷燬之，另扣案之注射針筒2支及塑膠鏟管1支，均屬被告所
    有且係供其施用海洛因所用之物，業據被告供承在卷，併依
    刑法第38條第1項第2款宣告沒收之。
據上論斷，應依刑事訴訟法第273條之1第1項、第299條第1項前
段，毒品危害防制條例第10條第1項、第18條第1項前段，刑法第
11條前段、第56條、第38條第1項第2款，判決如主文。
本案經檢察官賴志盛到庭執行職務。
中　　華　　民　　國　　94　　年　　6　　月　　15 　　日
                  刑事第二庭         法  官  王義閔
以上正本證明與原本無異。
如不服本判決，應於判決送達後10日內，向本院提出上訴狀（須
附繕本）。
中　　華　　民　　國　　94　　年　　6　　月　　15 　　日
                                     書記官  詹國立
毒品危害防制條例第10條
施用第一級毒品者，處六月以上五年以下有期徒刑。
施用第二級毒品者，處三年以下有期徒刑。
